【裁判字號】    95,聲再,18
【裁判日期】    951031
【裁判案由】    聲請再審
【裁判全文】
臺灣高等法院花蓮分院刑事裁定          95年度聲再字第18號
再審聲請人
即受判決人  甲○○
聲請人因誣告案件，對於最高法院中華民國95年4月27日95年度
台上字第2240號確定判決（本院92年度上訴字第98號；臺灣花蓮
地方法院90年度自字第49號），聲請再審，本院裁定如下：
    主  文
再審之聲請駁回。
    理  由
一、聲請意旨略以原確定判決有下列再審之理由：(一)參與原判
    決之最高法院林立華等5位法官偽稱：「上訴意旨未依卷內
    資料具體指摘原判決有何違背法令之情形」，涉嫌刑法第
    213條公文書登載不實之違法失職，足以影響原判決；(二)
    被告甲○○有無違法僱用鮑佩晴係由行政罰鍰處分認定，不
    受司法普通法院拘束，參與臺灣花蓮地方法院90年度自字第
    49號、本院92年度上訴字第98號之法官涉有越殂代庖之違法
    ；(三)臺灣花蓮地方法院90年度自字第49號判決之承審法官
    李世華要求再審聲請人證明其無違反就業服務法，且無受到
    行政罰罰鍰處分，台北高等行政法93年度訴字第1887號、最
    高行政法院94年度裁字第01768號裁定證明無行政處分存在
    ；( 四)證人王森於法庭外及法庭上皆稱「阿波羅美語班」
    有營業登記，依民法第31條規定非經移轉或變更登記不生效
    力，故不得以其證詞處罰再審聲請人，原判決採王森之證詞
    違背論理法則；(五)本案鮑佩晴於偵查庭作虛偽陳述影響檢
    察官偵查結果，構成偽證罪，爰依刑事訴訟法第420條第1項
    第5款規定，聲請再審云云。
二、按有罪之判決確定後，有左列情形之一者，為受判決人之利
    益，得聲請再審︰一、原判決所憑之證物已證明其為偽造或
    變造者。二、原判決所憑之證言、鑑定或通譯已證明其為虛
    偽者。三、受有罪判決之人，已證明其係被誣告者。四、原
    判決所憑之通常法院或特別法院之裁判已經確定裁判變更者
    。五、參與原判決或前審判決或判決前所行調查之法官，或
    參與偵查或起訴之檢察官，因該案件犯職務上之罪已經證明
    者，或因該案件違法失職已受懲戒處分，足以影響原判決者
    。六、因發現確實之新證據，足認受有罪判決之人應受無罪
    、免訴、免刑或輕於原判決所認罪名之判決者。前項第1款
    至第3款及第5款情形之證明，以經判決確定，或其刑事訴訟
    不能開始或續行非因證據不足者為限，得聲請再審，刑事訴
    訟法第420條定有明文，合先敘明。
三、經查：本件再審聲請理由主張原判決有符合刑事訴訟法第
    420條第1項第5款所定之再審事由，然聲請人並未提出有何
    證據證明參與原判決及前審判決之法官，因該案件犯職務上
    之罪，已經判決確定，是聲請人所陳之再審理由顯與上開規
    定不符，其據此聲請再審，即非有據，應予駁回。
四、至聲請人就聲請意旨（二）至（五），並未指明本件究竟合
    於刑事訴訟法所定之何項再審事由，本院自無從就此部份併
    予審酌，附此敘明。
據上論斷，應依刑事訴訟法第434條第1項，裁定如主文。
中    華    民    國    95    年    10    月    31    日
                     刑事庭  審判長法  官    謝 志 揚
                                   法  官    湯 文 章
                                   法  官    林 慶 煙
以上正本證明與原本無異。
如不服本裁定應於裁定送達後五日內向本院提出抗告狀。
                                   書記官    林 明 智
中    華    民    國    95    年    10    月    31    日


司法院資訊處製作；財團法人民間司法改革基金會備份。
